【裁判字號】    94,訴,3478
【裁判日期】    950126
【裁判案由】    毒品危害防制條例
【裁判全文】
臺灣高雄地方法院刑事判決              94年度訴字第3478號
公  訴  人  臺灣高雄地方法院檢察署檢察官
被      告  甲○○
上列被告因違反毒品危害防制條例案件，經檢察官提起公訴（94
年度毒偵字第5383號、第5881號）及移送併案審理（94年度撤緩
偵字第232 號），被告於本院準備程序進行中，就被訴事實為有
罪之陳述，經本院告知簡式審判程序意旨，並聽取公訴人及被告
之意見後，本院合議庭裁定由受命法官獨任依簡式審判程序審理
，判決如下：
    主  文
甲○○連續施用第一級毒品，累犯，處有期徒刑壹年貳月，扣案
之第一級毒品海洛因包（含包裝袋。驗後淨重點柒公克、
空包裝重零點陸玖公克）沒收銷燬之；又連續施用第二級毒品，
累犯，處有期徒刑陸月，扣案殘留第二級毒品甲基安非他命之吸
食器壹組及玻璃吸食器支沒收銷燬之。應執行有期徒刑壹年陸
月，扣案之第一級毒品海洛因包（含包裝袋。驗後淨重點
柒公克、空包裝重零點陸玖公克）、殘留第二級毒品甲基安非他
命之吸食器壹組及玻璃吸食器支均沒收銷燬之。
    事  實
一、甲○○前因施用毒品案件，經臺灣高雄地方法院檢察署檢察
    官起訴並聲請強制戒治，由本院以89年度毒聲字第6317號裁
    定令入戒治處所施以強制戒治1 年，嗣因戒治成效經評定為
    合格，認無繼續戒治之必要，本院以90年度毒聲字第2460號
    裁定停止戒治，所餘戒治期間，付保護管束，復經本院以90
    年度毒聲字第5153號裁定撤銷停止戒治，於民國90年11月29
    日強制戒治期滿，此案並經本院以89年度易字第4562號判處
    有期徒刑6 月確定。復因施用毒品案件，經本院以91年度訴
    字第939 號判處有期徒刑10月、6 月，與前開案件經本院以
    91年度聲字第2719號裁定定其應執行刑有期徒刑1 年8 月確
    定，於93年5 月22日縮短刑期執行完畢。
二、甲○○仍不知悔改，明知海洛因及甲基安非他命業經公告分
    別列為毒品危害防制條例第2 條第2 項第1 款、第2 款之第
    一、二級毒品，不得非法持有、施用，竟基於施用第一級毒
    品海洛因之概括犯意，於前開強制戒治執行完畢釋放後5 年
    內即93年12月10日12時起至95年1 月15日10時許止，連續在
    其位於高雄市○○區○○路718 巷13號住處，以將第一級毒
    品海洛因摻入香菸吸食之方式，每日施用第一級毒品海洛因
    1 次；另基於施用第二級毒品甲基安非他命之概括犯意，於
    93年12月10日12時起至95年1 月15日10時許止，在其上開住
    處，以將第二級毒品甲基安非他命置於吸食器內在下方點火
    加熱後吸食其氣體方式，每2 日施用第二級毒品甲基安非他
    命1 次。嗣為警分別於下述時地查獲：(一)於94年3 月23日14
    時30分許，經警持搜索票至其住處2 樓搜索，當場扣得殘留
    第二級毒品甲基安非他命之吸食器1 組及玻璃吸食器3 支，
    經其同意採集尿液送驗呈嗎啡及甲基安非他命陽性反應；(二)
    於同年6 月11日24時5 分許，在高雄市○○路983 號前，因
    形跡可疑，為警盤查，經其同意採集尿液送驗，檢驗結果呈
    嗎啡及甲基安非他命陽性反應而查獲；(三)於同年7 月15日17
    時10分許，在高雄市○○○路469 號7 樓之1 ，經該處承租
    人李明達同意警方搜索，為警自甲○○皮包內扣得第一級毒
    品海洛因3 包（驗後淨重3.37公克，空包裝重0.69公克），
    經其同意採集尿液送驗，檢驗結果呈嗎啡及甲基安非他命陽
    性反應而知悉上情。
三、案經高雄市政府警察局保安警察大隊、楠梓分局分別移送臺
    灣高雄地方法院檢察署檢察官偵查起訴並移送併辦。
    理  由
一、本件被告甲○○所犯為死刑、無期徒刑、最輕本刑為3 年以
    上有期徒刑以外之罪，其於準備程序進行中，就被訴事實為
    有罪之陳述，經告知簡式審判程序之旨，並聽取當事人之意
    見後，本院合議庭裁定由受命法官獨任進行簡式審判程序，
    合先敘明。
二、上揭事實，業據被告於本院審理時坦承不諱，且其於上開時
    間分別為警查獲時所採取之尿液，經送請高雄市立凱旋醫院
    檢驗，均呈嗎啡及甲基安非他命陽性反應，有該院94年4 月
    4 日、6 月27日、7 月25日出具之濫用藥物尿液檢驗報告各
    1 份附卷可稽（見94年度毒偵字第3079號第55頁、第5383號
    第42頁、第5881號第27頁）。扣案之白粉3 包送請法務部調
    查局檢驗結果，送驗白粉確含第一級毒品海洛因成分（驗後
    淨重3.37公克、空包裝重0.69公克），有該局94年10月3 日
    調科壹字第220020967 號鑑定通知書乙份在卷可考（見94年
    度毒偵字第5881號卷第30頁）；另扣案之吸食器1 組、玻璃
    吸食器3 支，經送請高雄醫學大學附設中和紀念醫院鑑定結
    果，均檢出殘留第二級毒品甲基安非他命之陽性反應，有該
    院94年12月20日報告編號0000-000至32 9號之檢驗報告各乙
    份可佐（見本院卷第48至第51頁），並有上開第一級毒品海
    洛因3 包及殘留第二級毒品甲基安非他命之吸食器1 組、玻
    璃吸食器3 支扣案可資佐證。被告上開自白與事實相符，自
    可採為認定事實之證據，其施用第一、二級毒品之犯罪事實
    ，堪以認定。被告前因施用毒品案件，經本院裁定令入戒治
    處所施以強制戒治，復以裁定停止戒治，又經本院以90年度
    毒聲字第5153號裁定撤銷停止戒治，於90年11月29日強制戒
    治期滿之事實，有臺灣高等法院被告前案紀錄表、本院被告
    院內索引卡紀錄表及臺灣高雄地方法院檢察署刑案資料查註
    紀錄表各乙份附卷可參，其於強制戒治執行完畢釋放後，5
    年內再犯本件施用第一、二級毒品罪，事證明確，應予依法
    論科。
三、按對於施用毒品者之追訴，依毒品危害防制條例第23條第2
    項規定：「觀察、勒戒或強制戒治執行完畢釋放後，5 年內
    再犯第10條施用毒品之罪者，應依法追訴。」本件被告前因
    施用毒品案件，經檢察官起訴並聲請強制戒治，由本院裁定
    令入戒治處所施以強制戒治，於90年11月29日強制戒治執行
    完畢，其於強制戒治執行完畢釋放後，5 年內再犯本件施用
    毒品案件，依毒品危害防制條例第23條第2 項之規定，應依
    法追訴。核被告所為，係犯毒品危害防制條例第10條第1 項
    之施用第一級毒品罪及同條例第10條第2 項之施用第二級毒
    品罪。被告先後多次施用第一、二級毒品之犯行，時間緊接
    ，均犯相同之罪名，顯係出於概括之犯意為之，為連續犯，
    均應依刑法第56條之規定以一罪論，並加重其刑。被告持有
    第一、二級毒品進而施用，持有之低度行為各為施用之高度
    行為所吸收，均不另論持有毒品之罪。被告所犯上開二罪，
    罪名各別，行為互異，應分論併罰。被告前因違反毒品危害
    防制條例案件，經法院分別判處有期徒刑6 月、10月、6 月
    ，並經裁定定其應執行有期徒刑1 年8 月確定，於93年5 月
    22日縮短刑期執行完畢，此有臺灣高等法院被告前案紀錄表
    及臺灣高雄地方法院檢察署刑案資料查註紀錄表各乙份在卷
    可稽，其於5 年以內再犯本件有期徒刑以上之罪，為累犯，
    應依刑法第47條規定加重其刑，並均遞加重之。至檢察官移
    送併案審理部分（即94年度撤緩偵字第232 號）即被告於94
    年1 月起至同年3 月12日19時許止施用第一級毒品海洛因及
    第二級毒品甲基安非他命之犯行，以及經被告於本院審理中
    自白檢察官起訴及併案部分以外之施用第一、二級毒品犯行
    等，雖均未據起訴，惟與已起訴論罪科刑部分，各有連續犯
    之裁判上一罪關係，為起訴效力所及，既經查明，本院自得
    一併審究，附此敘明。
四、爰審酌被告前有多次毒品前科，並經觀察、勒戒及強制戒治
    ，仍未能徹底戒絕毒品，復犯本案施用毒品罪，顯見其無戒
    毒悔改之意；另念及施用毒品乃自戕一己之身體健康，尚未
    對他人造成危害，犯後坦承犯行，態度尚可等一切情狀，各
    量處如主文所示之刑，並定其應執行之刑。扣案之海洛因（
    驗後淨重3.37公克）屬第一級毒品無誤，而其包裝袋（空包
    裝重0.69公克）與其上殘留第一級毒品無從分離，至殘留第
    二級毒品甲基安非他命之吸食器1 組及玻璃吸食器3 支，與
    其上殘留之甲基安非他命亦無從分析剝離，均依毒品危害防
    制條例第18條第1 項前段規定宣告沒收銷燬之。
據上論斷，應依刑事訴訟法第273 條之1 第1 項、第299 條第1
項前段，毒品危害防制條例第10條第1 項、第2 項、第18條第1
項前段，刑法第11條、第56條、第47條、第51條第5 款、第9 款
，判決如主文。
中    華    民    國    95    年    1     月    26    日
                  刑事第六庭    法  官  楊佩蓉
以上正本證明與原本無異。
如不服本判決，應於收受送達後10日內向本院提出上訴書狀。
                                書記官  翁淑珮
中    華    民    國    95    年    1     月    26    日
附錄本案判決論罪科刑法條：
毒品危害防制條例第10條
施用第一級毒品者，處6月以上5年以下有期徒刑。
施用第二級毒品者，處3 年以下有期徒刑。


司法院資訊處製作；財團法人民間司法改革基金會備份。
